# 求助陈版关于预付设备款进行借款利息资本化的考虑

提问人：1824098490 时间：2023-07-01 11:32:
陈版，您好。关于专门设备借款用于预付大型设备（非定制化），但该设备订货周期在2-3年，需分批根据合同付款，设备到货后，尚需5-6月的安装调试，最后还需整体产线建成才可以投入使用。经查找您之前的帖子， 2021 年 6 月有请教您关于专门借款用于预付设备款支付是否可以借款利息资本化的帖子中，在符合相当长时间的前提下，您基本赞同第一笔预付款项即可以开始资本化，同时也理解如果第一笔预付款即开始资本化，存在有人为调节的可能，但是在 2022 年 3 月关于设备借款利息资本化的帖子中，您认为设备在购买前，一般会预付款，且设备到后，也不需复杂的安装和调试，这种情况，设备不属于符合资本化条件的资产，其相关的借款费用不能资本化。同时在问题1-1-49（公司专项购买的办公用期房的借款利息在房产达到预定可使用状态前能否
资本化），在房产实际交付之前， A 公司不能将其确认为一项固定资产或在建工程，而只能确认为“预付购房款”（报表上列报为“其他非流动资产”）。该项“预付购房款”实质上是对房地产开发企业的一项非货币性债权，其本身并不构成一项固定资产、无形资产或者投资性房地产等，直到房屋交付时，随着该房屋所有权上的主要风险和报酬（ 2017 版收入准则下为房屋的控制权）转移给 A 公司， A 公司才确认一项固定资产或投资性房地产。到房屋交付时，公司所接收的房屋已经达到预定可使用状态，而不需要在确认固定资产或投资性房地产后继续进行长时间、高成本的建造活动。因此，此处所购买的房屋不是借款费用准则所定义的“符合资本化条件的资产”，其购房借款的利息不能资本化计入房产价值中。综上，是否在没有取得设备控制权前，是否都不应该进行借款利息的资本化，借款利息的资本化时，需要考虑设备是否已经属于公司资产，即是否已控制权吗？谢谢。

回答人：chenyiwei
这种问题的判断标准是本企业何时开始取得在建设备的控制权，从取得控制权之日到达到预定可使用状态是否需经历超过一年的时间。在这方面，比较重要的考虑是该设备是否为针对本企业需求定制（承包商较难在不做出重大修改情况下出售给其他客户）的专用设备或资产。可参考的标准是：该标的资产的承建商在新收入准则下是否满足在一段时间内确认收入的条件。如满足，则本企业（业主，客户）从一开始就控制了在建的资产，这种情况下符合借款费用资本化的条件；反之，如承建商只能在交付时点一次性确认收入，则意味着标的资产在交付前都是处于承建商的控制下，本企业并未取得其控制权，在此情况下建设期间支付的款项都属于预付款，不满足借款费用资本化条件，

回答人：chenyiwei
这种问题的判断标准是本企业何时开始取得在建设备的控制权，从取得控制权之日到达到预定可使用状态是否需经历超过一年的时间。在这方面，比较重要的考虑是该设备是否为针对本企业需求定制（承包商较难在不做出重大修改情况下出售给其他客户）的专用设备或资产。可参考的标准是：该标的资产的承建商在新收入准则下是否满足在一段时间内确认收入的条件。如满足，则本企业（业主，客户）从一开始就控制了在建的资产，这种情况下符合借款费用资本化的条件；反之，如承建商只能在交付时点一次性确认收入，则意味着标的资产在交付前都是处于承建商的控制下，本企业并未取得其控制权，在此情况下建设期间支付的款项都属于预付款，不满足借款费用资本化条件，